【裁判字號】    99,交聲,32
【裁判日期】    990208
【裁判案由】    違反道路交通管理處罰條例聲明異議
【裁判全文】
臺灣花蓮地方法院交通事件裁定          99年度交聲字第32號
原處分機關  交通部公路總局臺北區監理所花蓮監理站
異  議  人
即受處分人  甲○○
上列異議人即受處分人因違反道路交通管理處罰條例案件，對於
交通部公路總局臺北區監理所花蓮監理站於民國99年1 月25日所
為之處分（原處分案號：花監違字第裁44-1AF166624號）聲明異
議，本院裁定如下：
    主  文
異議駁回。
    理  由
一、按汽車駕駛人停車時，在禁止臨時停車處所停車者，處新臺
    幣（下同）600元以上1200 元以下罰鍰，道路交通管理處罰
    條例第56條第1項第1款定有明文。又汽車駕駛人有違規停車
    之行為當場不能或不宜攔截製單舉發者，得以汽車所有人為
    被通知人逕行製單舉發，且本條例之處罰，受舉發違反道路
    交通管理事件之受處罰人，認為受舉發之違規行為應歸責他
    人者，應於舉發違反道路交通管理事件通知單應到案日期前
    ，檢附相關證據及應歸責人相關證明文件，向處罰機關告知
    應歸責人，處罰機關應即另行通知應歸責人到案依法處理，
    逾期未依規定辦理者，仍依本條例各該違反條款規定處罰，
    道路交通管理處罰條例第7條之2第1項第5款、第3 項、第85
    條第1項分別定有明文。
二、原處分意旨略以：受處分人即異議人（下稱異議人）甲○○
    所有車牌號碼608-BPC號重型機車，於民國99年1月7 日上午
    11時18分許，停放於臺北市○○路，該處為劃設有紅色實線
    之禁止臨時停車處所，經臺北市停車管理工程處交通助理員
    張德智以異議人所有車輛有「在劃有紅線路段停車」之違規
    行為逕行製單舉發，異議人於應到案期限（99年2月10日 ）
    前到案陳述意見，經原處分機關於99年1月25 日依道路交通
    管理處罰條例第56條第1項第1 款規定裁處異議人罰鍰600元
    ，異議人不服裁決，於99年1月25日具狀聲明異議。
三、異議意旨略以：異議人所有車牌號碼608-BPC 號重型機車於
    97年3月25日因無工作將機車以1萬元寄當於乾隆當舖，按月
    分期正常繳息，至97年6月25 日要取車時，當舖關門老板跑
    路，未曾通知異議人取車，一直至機車違規停車罰單陸續寄
    來，異議人至新城派出所報案，警員回應不能報失竊也不能
    報侵占，異議人至花蓮監理站亦不能辦註銷報廢，異議人白
    白繳納這2 年之違規罰單，求助無門，爰請有關單位幫助協
    尋機車等語。
四、經查：
  (一)異議人所有車牌號碼608-BPC號重型機車於99年1月7 日上午
    11時18分許，停放於臺北市○○路，該處為劃設有紅色實線
    之禁止臨時停車處所之事實，為異議人所不爭執，並有舉發
    採證照片1幀在卷可稽，堪認屬實。
  (二)異議人雖辯稱該機車於97年3 月間典當予乾隆當舖云云，惟
    依異議人陳述，其於97年6 月間取車時，當舖已關閉且老闆
    跑路行蹤不明，若果如此，異議人當時卻未尋找機車或為其
    他處理，且於97年10月、11月間該機車有多次違規停車遭舉
    發，異議人未曾異議，並繳納罰款，有違常情，異議人稱該
    機車於97年3 月間即典當予乾隆當舖，非異議人使用，已有
    疑義，此外異議人復未提出相關證據主張該機車之違規停車
    應歸責之他人，僅空言抗辯，自難予採取。至異議人主張協
    尋機車一節，非聲明異議所得救濟，併予敘明。
  (三)依上所述，異議人主張其所有之車牌號碼608-BPC 號重型機
    車於前揭時、地非由其本人使用停車，惟未檢附相關證據告
    知原舉發單位該機車違規停車之應歸責人，原處分機關因而
    認異議人有在禁止臨時停車處所停車之違規行為，依道路交
    通管理處罰條例第56條第1項第1款、違反道路交通管理事件
    統一裁罰基準表規定裁處異議人罰鍰600 元，經核其認事用
    法均無違誤，異議人指摘原處分不當，求予撤銷免罰，為無
    理由，應予駁回。
五、據上論斷，依道路交通案件處理辦法第19條，裁定如主文。
中    華    民    國    99    年    2     月    8     日
                  交通法庭      法  官  蔡寶樺
上列正本證明與原本無異。
如對本裁定不服，應於送達後5 日內，向本院提出抗告狀（應抄
附繕本）。
中    華    民    國    99    年    2     月    8     日
                                書記官

司法院資訊處製作；財團法人民間司法改革基金會備份。
